【裁判字號】    98,監,449
【裁判日期】    981112
【裁判案由】    選定禁治產人監護人
【裁判全文】
臺灣板橋地方法院民事裁定               98年度監字第449號
聲  請  人  甲○○
相  對  人
即禁治產人  乙  ○
關  係  人  王婉茹
上列當事人間聲請選定禁治產人監護人事件，本院裁定如下：
    主    文
選定關係人王婉茹（女，民國○○○年○月○○○日生，身分證
統一編號：Ｚ000000000號）為禁治產人乙○（男，民
國七年十月二十五日生，身分證統一編號：Ｚ00000000
0號）之監護人。
聲請程序費用由聲請人負擔。
    理    由
一、按禁治產人應置監護人，並依下列順序定之：(1)配偶。(2)父
    母。(3)與禁治產人同居之祖父母。(4)家長。(5)後死之父或母
    以遺囑指定之人。不能依前項規定定其監護人時，由法院徵
    求親屬會議之意見選定之，民法第1110條、第1111條分別定
    有明文。次按，依民法第1113條第1 項準用同法第1094條第
    2 項之規定，未能依法定順序為禁治產人定監護人，或為禁
    治產人之最佳利益，法院得依禁治產人、檢察官、當地社會
    福利主管機關或其他利害關係人之聲請，就其三親等內旁系
    血親尊親屬、社會福利主管機關、社會福利機構或其他適當
    之人選定或改定為監護人。
二、本件聲請意旨略以：聲請人甲○○係相對人乙○之子，相對
    人因失智症而無能力處理自己事務，經鈞院以94年度禁字第
    306 號裁定宣告其為禁治產人在案，因禁治產人乙○無民法
    第1111條所定法定監護人存在，但關係人王婉茹係相對人之
    長女，熟悉家中事務，瞭解父母意願，聲請人經向鈞院以98
    年度司家聲字第29號裁定指定甲○○、黃鑾芬、王新麟、黃
    天賜、鄒春喜等5 人為親屬會議成員，並於98年10月20 日
    依法召開親屬會議，一致同意由關係人王婉茹擔任禁治產人
    乙○監護人，是為禁治產人之利益，依法請求鈞院選定關係
    人王婉茹為禁治產人之監護人等語，並提出戶籍謄本、本院
    98年度司家聲字第29號裁定、親屬會議紀錄等件為證。
三、經查，聲請人主張相對人為禁治產人，現無法定監護人，及
    聲請人已依本院裁定選任之親屬會議會員，召開親屬會議選
    定關係人王婉茹為監護人等情，業據聲請人提出本院94年度
    禁字第306 號裁定影本、98年度司家聲字第29號裁定影本、
    親屬會議紀錄、戶籍謄本等件，是堪信為真實。本院參酌親
    屬會議之意見，以關係人王婉茹為相對人之女，目前照顧相
    對人日常生活，認由關係人王婉茹擔任相對人監護人應屬適
    當，爰依民法第1111條第2 項規定，選定關係人王婉茹為禁
    治產人乙○之監護人。
四、依非訟事件法第21條第1 項裁定如主文。
中    華    民    國    98    年    11    月    12    日
                    家事法庭  法  官  黃惠瑛
以上正本係照原本作成。
如對本裁定抗告須於裁定送達後10日內向本院提出抗告狀。
中    華    民    國    98    年    11    月    13    日
                              書記官  王苑琦


司法院資訊處製作；財團法人民間司法改革基金會備份。
